【裁判字號】    89,訴,262
【裁判日期】    891019
【裁判案由】    偽造有價證券
【裁判全文】
臺灣臺北地方法院刑事判決                          八十九年度訴字第二六二號
    公  訴  人  臺灣臺北地方法院檢察署檢察官
    被      告  丙○○
    指定辯護人  甲○
右列被告因偽造有價證券案件，經檢察官提起公訴（八十八年度偵字第一六三三五號
），甲○判決如左：
    主  文
丙○○無罪。
    理  由
一、公訴意旨略以：被告丙○○與丁○○原係男女朋友關係，被告丙○○為操作期貨
    買賣業務，曾經丁○○授權同意而自行刻丁○○之印章以供其開戶使用。然被告
    丙○○因急須資金週轉，明知其未經丁○○之同意或授權，竟意圖供行使之用，
    於民國八十年五月二十三日以丁○○之名義簽發金額為新台幣（下同）五十萬元
    之本票，蓋用前開印章，持以向乙○○借款五十萬元，經乙○○持以向台灣高雄
    地方法院聲請強制執行之際，丁○○始知上情，因認被告丙○○涉犯刑法第二百
    零一條第一項之偽造有價證券罪嫌。
二、按犯罪事實應依證據認定之，無證據不得推定其犯罪事實。不能證明被告犯罪或
    其行為不罰者，應諭知無罪之判決，刑事訴訟法第一百五十四條、第三百零一條
    第一項定有明文。本件訊據被告丙○○固不否認以丁○○名義簽發系爭本票，惟
    堅詞否認有偽造有價證券犯行，辯稱伊與丁○○斯時為男女朋友，丁○○將財務
    方面全權交由伊處理，簽發系爭本票前有告知丁○○等語。經查：告訴人丁○○
    於甲○審理時證稱「本票細節我記不清楚，只記得有授權他（指被告丙○○）刻
    圖章但有無授權他簽發本票因時間太久不記得，我與被告之間有很多金錢往來我
    也搞不清楚，本票有無授權也不記得」等語（見八十九年九月二十八日言詞辯論
    筆錄）。而被告丙○○曾以丁○○名義購買房屋一節，為告訴人丁○○所是認（
    見甲○八十九年三月二十八日訊問筆錄），被告丙○○為支付房屋價款，向乙○○借款，借款當時丁○○在場，坐在約八尺距離之辦公桌椅子上，被告丙○○持
    之交付予乙○○之丁○○名義本票已簽發，夾在房屋買賣合約書中，乙○○表示
    本票印章與合約不符，被告丙○○即陳述要換另一張本票等情，亦經證人乙○○
    到庭證述屬實（見甲○八十九年二月二十四日、四月十三日訊問筆錄）。則告訴
    人丁○○與被告丙○○兩人曾為男女朋友，有多筆金錢往來，丁○○對是否授權
    被告丙○○簽發系爭本票已記憶不清楚，而被告丙○○以購買房屋尚欠價款為由
    向乙○○借款，並持丁○○名義之買賣合約書以資證明，彼時丁○○在現場不遠
    處，可聽聞被告丙○○、乙○○談論借款原因，及乙○○所述本票印章與買賣契
    約不符等事宜，若被告丙○○未經丁○○同意簽發該本票，丁○○應會立即查問
    ，故綜合上情以觀，足徵被告丙○○供述在簽發系爭本票前有告知丁○○等語，
    尚非虛妄。此外，又查無其他積極證據，足認被告丙○○確有偽造有價證券之情
    事，尚屬不能證明被告犯罪，依法應諭知無罪之判決。
據上論斷，應依刑事訴訟法第三百零一條第一項前段判決如主文。
本案經檢察官柯金柱到庭執行職務
中    華    民    國      八十九      年      十      月      十九      日
                                      臺灣臺北地方法院刑事第八庭
                                          法  官  鄭  佾  瑩
右正本證明與原本無異。
如不服本判決，應於判決送達後十日內，向甲○提出上訴狀。
                                          書記官  郭  台  發
中    華    民    國      八十九      年      十      月    二十四      日


司法院資訊處製作；財團法人民間司法改革基金會備份。
